# 请教陈老师关于抵扣券使用的问题

提问人：nanzhuxiang 时间：2022-06-15 15:02:52
陈老师，想请教一个问题，甲公司将 200 元的商品卖给客户，并赠送一张 50 元的京东抵扣券，该抵扣券只能在京东平台购物时使用。我认为对此业务有两种处理方法（不考虑增值税）：
（ 1 ）借：银行存款 200
贷：营业收入 200*200/(200+50)=160
合同负债 40
等到客户实际在京东平台消费后，京东与甲公司结算：
借：合同负债 40 贷：其他应付款 40
借：其他应付款 40 贷：银行存款 40
（ 2 ）借：银行存款 200
贷：营业收入 200
借：销售费用 50
贷：预计负债 50
等到客户实际在京东平台消费后，京东与甲公司结算：
借：预计负债 50 贷：银行存款 50
我比较疑惑的是两种方法下甲公司和京东结算时支付的价款是不一样的，请问哪种方法在实务中更合理？

回答人：chenyiwei
对于抵扣券而言，甲公司并不是发行和兑换该抵扣券的首要义务人，因此抵扣券的购入和兑换并不构成单项履约义务，因而递延的金额不应确认为合同负债，而是金融负债，其金额为日后结算时按合同约定应支付给京东的金额。
参考：《监管规则适用指引——会计类第 1 号》之“1-17 区分合同负债和金融负债”。

提问人：nanzhuxiang 时间：2022-06-19 21:48:35
陈老师，根据《监管规则适用指引——会计类第 1 号》之“1-17 区分合同负债和金融负债”：企业向购买其商品的客户授予奖励积分，客户可以选择使用该积分兑换该企业或其他方销售的商品。
客户选择兑换其他方销售的商品时，企业承担向其他方支付相关商品价款的义务。企业授予客户的奖励积分向其提供了一项额外购买选择权，且构成重大权利时，应当作为一项单独的履约义务。企业需要将销售商品收取的价款在销售商品和奖励积分之间按照单独售价的相对比例进行分摊。客户选择使用奖励积分兑换其他方销售的商品时，企业虽然承担了向其他方交付现金的义务，但由于该义务产生于客户购买商品并取得奖励积分的行为，适用收入准则进行会计处理。企业收到的合同价款中，分摊至奖励积分的部分（无论客户未来选择兑换该企业或其他方的商品），应当先确认为合同负债；等到客户选择兑换其他方销售的商品时，企业的积分兑换义务解除，此时公司应将有义务支付给其他方的款项从合同负债重分类为金融负债。
所以上述我的第一种处理方法应该是对的，即先确认合同负债，再转入其他应付款。但是一开始分摊至合同负债的金额和后面支付给其他方的款项金额不一致的话，怎么处理呢？（因为合同负债的金额是按照商品单独售价和抵扣券单独售价的比例分摊的，而后面和京东实际结算的金额可能和合同负债金额不一致）

回答人：chenyiwei
应首先确定金融负债的金额，即结算时需支付给第三方的金额，剩下部分才是涉及合同负债与收入之间的分摊。